臺灣高等法院臺南分院刑事判決　　　　 94年度上易字第385號
上　訴　人　台灣雲林地方法院檢察署檢察官
上　訴　人
即　被　告　甲○○
上列上訴人因被告竊盜案件，不服臺灣雲林地方法院九十四年度
易字第二二四號中華民國九十四年七月七日第一審判決（起訴案
號：臺灣雲林地方法院檢察署九十四年度偵字第一五○○號），
提起上訴，本院判決如下：
    主  文
原判決撤銷。
甲○○連續攜帶兇器竊盜，累犯，處有期徒刑拾月。
    事  實
一、甲○○前因違反毒品危害防制條例案件，經臺灣雲林地方法
    院判處有期徒刑一年確定，甫於民國（下同）九十四年二月
    十日執行完畢。猶不知悛悔，基於為自己不法所有之概括犯
    意，先於九十四年三月十七日凌晨二時許，持客觀上，足以
    供凶器使用螺絲起子一支，破壞雲林縣斗六市○○路二○五
    號車庫鎖頭後，進而竊取車庫內丙○○所有Ｎ五—三五○八
    號小客車使用（車內有新台幣八萬元、存褶、提款卡、手錶
    等物），甲○○為避免查緝，遂將Ｎ五—三五○八號車牌二
    面丟棄，而於同日下午五時許，再持上開客觀上，可供凶器
    使用螺絲起子一支，在斗六市○○路「大成中醫停車場」，
    竊取乙○○所有ＳＩ—五七○八號車牌二面，並將該二面車
    牌，改懸在其上開所竊取Ｎ五—三五○八贓車前後。嗣甲○○於九十四年三月廿九日廿時三十分許，在斗六市火車站倉
    庫旁，準備駕駛前開贓車離去之際，當場為警查獲。
二、案經雲林縣警察局移送台灣雲林地方法院檢察署檢察官偵查
    起訴。
    理  由
一、證據能力部分：
    按被告以外之人，於審判外之陳述，雖不符刑事訴訟法第一
    百五十九條之一至之四規定，而經當事人於審判程序同意作
　　為證據，法院審酌該言詞陳述或書面陳述作成時之情況，認
  　為適當者，亦得為證據，刑事訴訟法第一百五十九條之五第
    一項，定有明文。查被害人丙○○於警詢筆錄及被害人乙○○於警詢筆錄，雖均屬被告以外之人於審判外之陳述，然被
    害人丙○○及乙○○在警訊，係就渠等所有小客車被竊事實
    所為陳述，而被告甲○○亦供承確有竊取被害人所有小客車
    及車牌，足見被害人二人於警訊供述，依其供述作成情況，
    顯均係出於渠等任意性供述，復經被告甲○○於原審及本院
    準備程序時同意作為證據，依上規定，本院認被害人丙○○
    及乙○○於警訊供述，應均有證據能力，合先說明。
二、實體部分：
  (一)上揭被告竊盜事實，業據被害人丙○○及乙○○於警詢供證
    明確，且經被告甲○○於警偵訊及原審供承不諱，此外有公
    務電話紀錄單二張（詳偵查卷廿、廿三頁）、贓物領據二張
    、照片二張、雲林縣警察局車牌尋獲電腦輸入單、車輛竊盜
    、車牌失竊資料個別查詢報表在卷可憑。綜上所述，被告自
    白連續竊盜犯行，核與事實相符，事證明確，堪以認定。
  (二)次查被告持螺絲起子一支，破壞雲林縣斗六市○○路二○五
    號被害人丙○○所有車庫鎖頭，進入車庫行竊，該螺絲起子
    ，既能破壞鐵製鎖頭，自足以對人生命、身體產生危害，其
    客觀上，顯足以供為兇器使用無誤。核被告就持螺絲起子，
    破壞雲林縣斗六市○○路二○五號車庫，進入車庫竊取財物
    ，所為係犯刑法第三百二十一條第一項第三款攜帶兇器加重
    竊盜罪。又被告亦係持竊取被害人丙○○小客車之螺絲起子
    ，前往竊取被害人乙○○所有小客車車牌，則該螺絲起子，
    自同屬可供凶器使用，核被告竊取被害人乙○○所有小客車
    車牌部分，亦係犯刑法第三百二十一條第一項第三款攜帶凶
    器加重竊盜罪。公訴人認被告上開竊盜犯行，係犯刑法第三
    百二十一條第一項第一、二款於夜間侵入住宅、毀越門扇或
    其他安全設備罪。然該被害人丙○○所有車庫，並非供住宅
    使用，該址為二層樓鐵皮屋，一樓是車庫，二樓是公司，有
    臺灣雲林地方法院檢察署公務電話紀錄單在卷可憑（詳偵查
    卷二三頁）。且經檢察官於原審時，向被害人丙○○確認其
    所屬車庫不是住宅，檢察官因而主張更正起訴法條為刑法第
    三百二十一條第一項第三款加重竊盜罪（詳原審卷二五頁）
    ，附此敘明。
  (三)又被告先後二次竊盜犯行，時間緊接，所犯係構成要件相同
    罪名，顯係基於概括犯意反覆為之，為連續犯，應依刑法第
    五十六條規定，論以一罪，並加重其刑。又被告前因違反毒
　　品危害防制條例案件，經臺灣雲林地方法院判處有期徒刑一
  　年確定，甫於九十四年二月十一日執行完畢，有臺灣高等法
    院被告全國前案紀錄表在卷可稽，被告於五年內，再犯本件
    有期徒刑以上之罪，為累犯，應依刑法第四十七條規定，遞
    加其刑。
三、原判決以被告所犯竊盜犯行，罪證明確，因予論罪科刑，固
    非無見。惟查：(一)被告甲○○所持用以竊取被害人乙○○所
    有小客車車牌，其所使用螺絲起子，係與被告所持用以竊取
    被害人丙○○所有車庫內小客車之螺絲起子，為同一支，原
    判決就同支螺絲起子，是否可供凶器使用，竟先後做不同認
    定，復未說明其理由，自有可議。(二)又被告於原審判決後，
    已於九十四年八月五日，就其竊取被害人丙○○小客車部分
    ，與被害人丙○○達成和解，並於和解成立時，一次付清賠
    償被害人丙○○新台幣廿五萬元，有雲林縣斗六市調解委員
    會調解書在卷可憑（詳上訴卷三二頁），該項被告犯後態度
    情形，原判決未及審酌，亦有未洽。檢察官循被害人丙○○
    請求，上訴意旨，以被告犯後尚未與被害人和解，而指摘原
    判決量刑過輕云云，依上所述，固無理由。至被告上訴意旨
    ，則以原判決未及審酌其已與被害人和解情形，而指摘原判
    決不當，為有理由。另原判決就被告竊取被害人乙○○部分
    ，認事用法，依上所述，既同有可議，則原判決亦屬無可維
    持，自應由本院將原判決撤銷改判。爰審酌被告犯後坦承犯
    行，犯後態度良好，已與被害人和解，填補被害人損失，且
    目前無業、育有三子女，經濟負擔沉重，及僅具國中畢業學
    歷等一切情狀，對被告量處有期徒刑十月。至被告所用工具
    螺絲起子一支，既未扣案，為免將來執行困擾，爰不予宣告
    沒收，併此敘明。
四、末查，本件被告經合法傳喚，無正當理由未到場，爰不待其
    陳述，逕行判決。
據上論斷，應依刑事訴訟法第三百六十九條第一項前段、第三百
六十四條、第二百九十九條第一項前段、第三百七十一條，刑法
第五十六條、第三百二十一條第一項第三款、第四十七條，判決
如主文。
本案經檢察官范文豪到庭執行職務。
中　　華　　民　　國　　94　　年　　9 　　月　　22  　日
                  刑事第六庭    審判長法　官  蔡崇義
                                      法　官  吳永宋
                                      法　官  董武全
以上正本證明與原本無異。
不得上訴。
　　　　　　　　　　　　　　　　　　　書記官  許美惠
中　　華　　民　　國　　94　　年　　9 　　月　　22  　日
附錄法條：
刑法第三百二十一條第一項第三款
犯竊盜罪而有左列情形之一者，處六月以上五年以下有期徒刑。
三  攜帶兇器而犯之者。
